【裁判字號】    97,裁,326
【裁判日期】    970110
【裁判案由】    建築執照
【裁判全文】
最  高  行  政  法  院  裁  定
                                     97年度裁字第00326號
上  訴  人  甲○○
被 上訴 人  高雄縣政府
代  表  人  楊秋興
上列當事人間建築執照事件，上訴人對於中華民國96年4月18日
高雄高等行政法院96年度訴字第18號判決，提起上訴，本院裁定
如下：
    主  文
上訴駁回。
上訴審訴訟費用由上訴人負擔。
    理  由
按對於高等行政法院判決之上訴，非以其違背法令為理由，不得
為之，行政訴訟法第242條定有明文。是對於高等行政法院判決
上訴，非主張該判決違背法令以為上訴理由，即屬不應准許，自
應認為不合法而駁回之。本件上訴人對於高等行政法院判決上訴
，係以：依建管課辦案日數和起造人配合辦理日數來作比較，上
訴人要求順延6個月開工限期，合情合理。且有關申請大變更設
計圖案要完成核准後，才能依照變更圖配置水、電、電訊等圖案
，經相關機關單位審查合格後，集齊文件才能向建管單位申報開
工，符合審查開工核准要件。原判決稱「起造人應依照核定工程
圖樣及說明書施工；如於興工前或施工中變更設計時，仍應依照
本法申請辦理。建築法第39條前段亦有明文…」惟上情經本案建
築師確認絕非完全符合實際情形可在施工中變更設計之申請。為
建築期限之管理所需，所謂原開工日期因申請變更設計核准在案
而順延開工日期，語音申請變更設計之理由申請展期3個月，同
樣不會影響建築限期及審查管理；又申請變更設計及申請展期都
在建管課辦理，故依行政法規第8條，原處分案經變更核准者，
原處分應撤銷而順延或展期3個月仍是合理、合法。再者，上訴
人以起造人名義就坐落高雄縣林園鄉○○段2127、2128地號等2
筆土地，向被上訴人申領建造執照是連棟之建築物，有93年10月
15日核發（93）高縣建造字第03491號至第03498號建造執照及93
年10 月18日核發（93）高縣建造字第03499號至第03504號建造
執照在案，又在添附設計圖可知，上訴人主張上開建造執照是同
一起造人，同一地點、時間申請之二案件，屬同一次行為屬實，
依建築法第87條規定處起造人罰鍰顯違法等語，為其理由。惟核
其所陳上述理由，無非係就原審取捨證據、認定事實之職權行使
，指摘其為不當，並未具體表明合於不適用法規、適用法規不當
而違背法令之情形。依首揭說明，應認其上訴為不合法。
據上論結，本件上訴為不合法，依行政訴訟法第249條第1項前段
、第104條、民事訴訟法第95條、第78條，裁定如主文。
中    華    民    國    97    年    1     月    10    日
                    最高行政法院第三庭
                        審判長法官  黃  璽  君
                              法官  林  茂  權
                              法官  鄭  忠  仁
                              法官  黃  本  仁
                              法官  吳  東  都
以  上  正  本  證  明  與  原  本  無  異
中    華    民    國    97    年    1     月    11    日
                              書記官  王  福  瀛


司法院資訊處製作；財團法人民間司法改革基金會備份。
